臺灣桃園地方法院民事簡易判決
111年度桃簡字第1400號
原      告  陳鴻傑  
被      告  劉宇悕（原名：劉彥妤）


訴訟代理人  范姜辰瑋
上列當事人間請求侵權行為損害賠償事件，本院於民國111年10
月20日言詞辯論終結，判決如下：
    主      文
被告應給付原告新臺幣177,293元，及自民國111年7月4日起至清
償日止，按年息5%計算之利息。
原告其餘之訴駁回。
訴訟費用由被告負擔十分之七，餘由原告負擔。
本判決第1項得假執行。但被告如以新臺幣177,293元為原告預供
擔保，得免為假執行。
原告其餘假執行之聲請駁回。
    事實及理由
一、原告主張：被告於民國111年3月16日下午6時13分許，駕駛
    車牌號碼000-0000號自用小客車（下稱肇事車輛），沿桃園
    市桃園區永安路往力行路方向行駛，行經桃園市○○區○○路00
    0號對面處，竟疏未注意車前狀況，因而撞擊同向前方訴外
    人江麗月所有、由原告所駕駛之車牌號碼000-0000號自用小
    客車（下稱系爭車輛），致原告受有頸、腰扭拉傷而支出醫
    療費用新臺幣（下同）1,240元，並受有精神上痛苦之損害8
    0,000元，亦致系爭車輛受損而支出交通代步費用46,053元
    、鍍膜費用10,000元，並導致系爭車輛之交易價值經鑑定減
    損100,000元，且因而支出鑑定費用10,000元，嗣江麗月將
    就系爭車輛對被告之損害賠償債權讓與原告，爰依侵權行為
    及債權讓與之法律關係提起本件訴訟等語。並聲明：㈠被告
    應給付原告247,293元，及自起訴狀繕本送達之翌日起至清
    償日止，按年息5%計算之利息。㈡願供擔保，請准宣告假執
    行。
二、被告抗辯：系爭車輛修復後並未實際出售，交易價值減損僅
    屬期待利益，且就系爭車輛交易價值減損之鑑定費用，屬原
    告為提供證據所支出，亦非被告侵權行為所致之財產上損害
    ，原告就交通代步費用所提汽車出租單不具形式證據力，而
    租車保險費用亦非被告侵權行為所致之財產上損害，原告請
    求之慰撫金數額依被告肇事之過失情節及原告所受傷勢顯屬
    過高等語。並聲明：㈠原告之訴及假執行之聲請均駁回。㈡如
    受不利之判決，願供擔保請准宣告免為假執行。
三、本院之判斷：
　㈠按因故意或過失，不法侵害他人之權利者，負損害賠償責任
    ；汽車、機車或其他非依軌道行駛之動力車輛，在使用中加
    損害於他人者，駕駛人應賠償因此所生之損害，民法第184
    條第1項前段、第191條之2前段分別定有明文。又汽車行駛
    時，駕駛人應注意車前狀況，為道路交通安全規則第94條第
    3項所明定。原告主張被告於上開時、地駕駛肇事車輛因疏
    未注意車前狀況而撞擊系爭車輛，致原告受有頸、腰扭拉傷
    ，亦致系爭車輛受損之事實，業據其桃園市政府警察局提出
    道路交通事故初步分析研判表及振生醫院診斷證明書（本院
    卷8-9頁），並經其援用桃園市政府警察局交通警察大隊交
    通事故案卷內道路交通事故現場圖、調查報告表、現場測繪
    記錄表（草圖）、當事人登記聯單、兩造於警詢時之陳述、
    證人鄭偉志於警詢時之陳述、駕籍資料、車籍資料、酒精濃
    度測定表、現場照片為證（本院卷20-29頁），且經本院調
    取交通事故調查卷宗核閱無訛，復為被告所不爭執（本院卷
    80頁反），堪信為真實。從而，被告駕駛肇事車輛違反前揭
    道路交通安全規則因而肇事致原告受有前揭傷勢、亦致系爭
    車輛受損，確有過失，且應就本件事故負全部過失責任，而
    被告過失之行為與原告所受前揭傷勢及系爭車輛受損之結果
    間具有相當因果關係。又依原告所提行車執照、債權讓與證
    明書（本院卷71-72頁）所示，江麗月已將就系爭車輛對被
    告之損害賠償債權讓與原告，故原告主張被告應負侵權行為
    損害賠償責任，自屬有據。
　㈡損害賠償之範圍　
　⒈醫療費用：
　　按不法侵害他人之身體者，對於被害人因此增加生活上之需
    要時，應負損害賠償責任，民法第193條第1項定有明文。經
    查，原告因被告前揭過失肇事行為致受有前揭傷勢，已如前
    述，則原告主張因而支出醫療費用1,240元乙節，既有振生
    醫院自費門診費用收據為證（本院卷10頁），且為被告所不
    爭執（本院卷80頁反），堪認確屬因被告前揭過失肇事行為
    所增加生活上需要而支出之費用，故原告請求此部分所支出
    之費用，依上開規定，即屬有據。
　⒉慰撫金：
　　按不法侵害他人之身體者，被害人雖非財產上之損害，亦得
    請求賠償相當之金額，民法第195條第1項前段定有明文。又
    法院定慰撫金之數額，應斟酌行為人係故意或過失，其加害
    情節，被害人所受身體權損害之痛苦程度，及兩造之身分、
    地位、教育程度、經濟狀況等一切情狀定之。經查，原告因
    被告前揭過失肇事行為致受有前揭傷勢，已如前述，堪認原
    告因其身體權受侵害，必然受有相當之精神上痛苦，則原告
    依上開規定請求被告賠償慰撫金，自屬有據。本院審酌本件
    被告違反道路交通安全規則之過失情節、原告所受傷勢、兩
    造之身分、地位、教育程度、財產、薪資、利息所得所示之
    經濟狀況（本院卷51-53、73-74頁；本院個資卷兩造個人戶
    籍資料查詢結果、財產所得查詢資料）等一切情狀，認原告
    請求被告賠償之慰撫金以10,000元為適當，應予准許，逾此
    範圍之請求，應予駁回。
　⒊租車代步費用：
　　原告主張系爭車輛於111年3月18日起至111年4月22日間止，
    入廠進行修繕而無法使用，乃租用大輪小客車租賃有限公司
    （下稱大輪公司）之車輛供代步使用，業據其提出桃苗汽車
    南崁廠工作傳票及代步車之遠通電收ETC里程費用紀錄為證
    （本院卷13、76-77頁），堪認原告確因系爭車輛受損而於
    修繕期間受有須另行支出租用其他車輛代步費用之損害，就
    此原告除被告爭執形式真正之大輪公司汽車出租單外並無提
    出其他租車費用單據以證明另行支出租車費用損害額，然本
    院審酌原告主張系爭車輛之修繕期間為36日，而依前揭行車
    執照所示系爭車輛之廠牌、型式、車身式樣及載運人數，參
    酌一般相類似車輛租賃行情，認原告請求被告賠償租車代步
    費用46,053元，並未高於車輛租賃行情，亦屬合理，故原告
    此部分請求，尚屬有據。
　⒋系爭車輛鍍膜費用：
　　按負損害賠償責任者，除法律另有規定或契約另有訂定外，
    應回復他方損害發生前之原狀；第1項情形，債權人得請求
    支付回復原狀所必要之費用，以代回復原狀，民法第213條
    第1項、第3項定有明文。經查，原告請求系爭車輛補鍍膜費
    用10,000元，業據其提出日本頂級汽車美容施工單、詠任企
    業社證明單及統一發票為證（本院卷14、75頁），且為被告
    所不爭執（本院卷80頁反），堪認系爭車輛於本件事故發生
    前確有鍍膜而因本件事故致系爭車輛鍍膜受損，則補鍍膜費
    用即屬系爭車輛回復原狀之必要費用，又汽車鍍膜為汽車美
    容項目，應屬工資之支出而無需計算折舊，從而原告請求系
    爭車輛補鍍膜費用10,000元，亦屬有據。
　⒌系爭車輛交易性貶值及鑑定費用：
　　按不法毀損他人之物者，被害人得請求賠償其物因毀損所減
    少之價額，民法第196條定有明文。損害賠償之目的在於填
    補所生之損害，其應回復者，係損害事故發生前之應有狀態
    ，自應將事故發生後之變動狀況，悉數考量在內。故於物被
    毀損時，被害人除得請求修補或賠償修復費用，以填補技術
    性貶值之損失，而回復物之物理性原狀外，就其物因毀損所
    減少之交易價值，亦得請求賠償，以填補交易性貶值之損失
    ，而回復物之價值性原狀。次按當事人為伸張權利所必要支
    出之費用，如可認為係因他造侵權行為所受之損害，即加害
    行為與損害賠償範圍間有相當因果關係者，均得向他造請求
    賠償。經查，原告主張其支付鑑定費用10,000元而將系爭車
    輛送桃園市汽車商業同業公會鑑定價值，系爭車輛經修復後
    價值減損100,000元等情，有桃園市汽車商業同業公會鑑定
    報告書、鑑價證明書及收據為證（本院卷11-13頁），堪信
    為真實。系爭車輛既因本件事故導致價值減損，且原告為確
    認系爭車輛價值減損之情更因而支出前述鑑定費用，則依上
    開規定及說明，原告自得請求被告賠償鑑定費用10,000元及
    系爭車輛因毀損所減少交易價值100,000元，合計110,000元
    （計算式：10,000＋100,000＝110,000），以填補系爭車輛交
    易性貶值之損失而回復價值性原狀。被告辯稱：系爭車輛並
    未實際出售，交易價值減損僅屬期待利益等語，然被害人請
    求交易性貶值，本不以被害人出售其物為必要，蓋被害人是
    否出售其物，應尊重被害人之意願，不應因行為人之侵權行
    為反迫使被害人須出售其物，且系爭車輛縱經完全修復，仍
    將因本件事故之發生而成為事故車，則系爭車輛之交易價值
    必然有所減損，損害已然發生，故被告此等辯解，自屬無據
    。至被告另辯稱：鑑定費用屬原告為提供證據所支出，並非
    被告侵權行為所致之財產上損害等語，依上開說明，亦無理
    由。
　㈢綜上，原告因本件事故之損害金額合計為177,293元（計算式
    ：1,240+10,000+46,053+10,000元+100,000+10,000=177,29
    3）。
　㈣按給付無確定期限者，債務人於債權人得請求給付時，經其
    催告而未為給付，自受催告時起，負遲延責任。其經債權人
    起訴而送達訴狀，或依督促程序送達支付命令，或為其他相
    類之行為者，與催告有同一之效力；遲延之債務，以支付金
    錢為標的者，債權人得請求依法定利率計算之遲延利息；應
    付利息之債務，其利率未經約定，亦無法律可據者，週年利
    率為5%，民法第229條第2項、第233條第1項前段、第203條
    分別定有明文。經查，本件損害賠償債務係以支付金錢為標
    的，為無確定期限之給付，亦未約定利率，既經原告起訴而
    送達起訴狀，惟被告迄未給付，被告應自起訴狀送達時起，
    負遲延責任，從而原告自得請求被告給付前述損害賠償債務
    依法定利率5%計算之遲延利息，而本件起訴狀繕本於111年7
    月3日送達被告（本院卷31頁），則依上開規定及說明，原
    告就請求被告給付前述損害賠償金額177,293元自起訴狀繕
    本送達翌日即111年7月4日起至清償日止，按年息5%計算之
    遲延利息，亦屬有據。
四、綜上所述，原告依侵權行為及債權讓與之法律關係之法律關
    係，請求被告給付177,293元，及自起訴狀繕本送達翌日即1
    11年7月4日起至清償日止，按年息5%計算之利息，為有理由
    ，應予准許。逾此範圍之請求，為無理由，應予駁回。　
五、本判決原告勝訴部分，係就民事訴訟法第427條第2項第11款
    訴訟適用簡易程序所為被告敗訴之判決，依民事訴訟法第38
    9條第1項第3款之規定，應依職權宣告假執行。至原告敗訴
    部分所為假執行之聲請，應予駁回。另被告就原告勝訴部分
    陳明願供擔保，聲請宣告免為假執行，合於民事訴訟法第43
    6條第2項、第392條第2項之規定，爰酌定相當之擔保金額宣
    告之。
六、本件事證已臻明確，兩造其餘攻擊防禦方法，經本院審酌後
    ，認與判決之結果不生影響，爰不逐一論述，附此敘明。
七、訴訟費用負擔之依據：民事訴訟法第79條。　　　　　
中　　華　　民　　國　　111 　年　　11　　月　　4 　　日
                  桃園簡易庭  法  官  陳柏嘉
以上為正本係照原本作成。
如不服本判決，應於送達後20日內，向本院提出上訴狀並表明上
訴理由，如於本判決宣示後送達前提起上訴者，應於判決送達後
20日內補提上訴理由書（須附繕本）。
如委任律師提起上訴者，應一併繳納上訴審裁判費。   
中　　華　　民　　國　　111 　年　　11　　月　　4 　　日
                              書記官  石曉芸